Inventaris van het archief van de Directie Analyse en Onderzoek van het Ministerie van Sociale Zaken en Werkgelegenheid, (1976) 1994-2001 (2002)
Nationaal Archief, Den Haag
- Stukken betreffende bijzondere onderwerpen, B
  - Taakuitvoering, B.2
    - Arbeidsomstandigheden, B.2.5
      - Opdrachtverlening en rapportages, B.2.5.2
        - Opdrachtverlening, B.2.5.2.1
          - Voorlichting arbeidsomstandigheden, onderzoek op basis het Arboconvenant agrarische sectoren projectnummer ARBO/965016. Opdracht uit te voeren door Van der Laan, Gryglicki & Partners bv, 1996; 959; omslag
          - Aanvullende opdrachtverlening risicobeoordeling in het kader van de EG-verordening bestaande stoffen (EG/793/93). Onderzoek uit te voeren door Nederlandse Organisatie voor Toegepast Natuurwetenschappelijk Onderzoek (TNO) Voeding in Rijswijk, 1996-1997; 960; omslag
            A&O/96/1035 en 96/3698
          - Classificatie reproductie-toxische stoffen. Opdracht uit te voeren door Nederlandse Organisatie voor Toegepast Natuurwetenschappelijk Onderzoek (TNO) Voeding, 1996-1997; 961; omslag
          - Samenstellen van delen van het blad Gezond en veilig werken in de teelt van bomen en heesters. Opdracht uit te voeren door Proefstation voor de boomkwekerij in Boskoop, 1996-1997; 962; omslag
          - Literatuurstudies ten behoeve van de gezondheidskundige onderbouwing van grenswaarden/methylacetyleen. Opdracht uit te voeren door Landbouwuniversiteit Wageningen Vakgroep Toxicologie, 1997; 963; omslag
          - Richtlijnontwikkeling beroepsgebonden psychische aandoeningen en aandoeningen van het bewegingsapparaat. Opdracht uit te voeren door Nederlands Centrum voor Beroepsziekten, 1997; 964; omslag
          - Verrichten van literatuurstudies ter onderbouwing van grenswaarden. Opdracht uit te voeren door Coronel Intstituut voor Arbeid, Gezondheid en Milieu, 1997-1998; 965; omslag
          - Aanpassen van een concept-wetenschappelijk advies voor een norm voor beroepsmatige blootstelling aan dieselmotoremissies. Opdracht uit te voeren door Katholieke Universiteit Nijmegen Vakgroep Toxicologie, 1997-1999; 966; omslag
          - Het uitvoeren van een in het projectplan omschreven onderzoek ten behoeve van de classificatie van een aantal stoffen ten aanzien van effecten op de humane voortplanting. Opdracht uit te voeren door Nederlandse Organisatie voor Toegepast Natuurwetenschappelijk Onderzoek (TNO) Voeding te Zeist., 1997-2000; 967; omslag
          - Literatuurstudies ten behoeve van de gezondheidskundige onderbouwing van grenswaarden. Opdracht uit te voeren door Coronel Instituut voor Arbeid Milieu en Gezondheid, 1998; 968; omslag
          - Arbo-voorlichting in gewasbeschermingsgidsen. Onderzoek uit te voeren door DLV in Wageningen, 1998-1999; 969; omslag
          - Verrichten van literatuurstudie ten behoeve van gezondheidskundige onderbouwing 1999. Onderzoek uit te voeren door de Landbouwuniversiteit Wageningen, 1998-2000; 970; omslag
          - Literatuurstudies ten behoeve van de classificatie van kankerverwekkende stoffen. Opdrachten uit te voeren door Nederlandse Organisatie voor Toegepast Natuurwetenschappelijk Onderzoek (TNO) Voeding in Zeist en NOTOX BV in 's-Hertogenbosch, 2000; 971; omslag
          - The use of OAR to classify paints applied with brush or roller according to their occupational risks. Onderzoek uit te voeren door Nederlandse Organisatie voor Toegepast Natuurwetenschappelijk Onderzoek (TNO) Voeding, 2000; 972; omslag
          - Jongeren in de metaal en de bouw: een nadere analyse van de arbeidsongevallen in het Letsel Informatie Systeem. Opdracht uit te voeren door Stichting Consument en Veiligheid in Amsterdam, 2000-2001; 973; omslag
          - Onderhoud coating van metalen ondergronden. Onderzoek uit te voeren door Adviescentrum Voor Oppervlaktebehandeling van Materialen (VOM), Inspectie en Begeleiding Adviezen en Keuringen, 2001; 974; omslag
          - Onderzoek op het gebied van loopbaanonderbreking, arbeidstijd en sociale zekerheid. Onderzoek uit te voeren de Stichting Forum voor Economisch Onderzoek, NYFER (Forum for Economic Research, Utrecht), 2001; 975; omslag
        - Onderzoeksrapportages, B.2.5.2.2
          - Kwaliteitszorg bij Ondernemingen met Milieuzorg, Preventie, Arbo en Energiezorg Samen (KOMPAS)-project. Betreft een handleiding en methodiek voor het opzetten van een integraal zorgsysteem voor bedrijven. Onderzoek uitgevoerd door M&O Consultants BV (april 1995), 1993-1996; 976
          - Evaluatie stralingsdoses van radiologische werkers in Nederland voor de periode 1989 - 1993. Onderzoek uitgevoerd door Nederlandse Organisatie voor Toegepast Natuurwetenschappelijk Onderzoek (TNO) Centrum voor Stralingsbescherming en Dosimetrie (Arnhem, december 1994), 1994-1995; 977; omslag
          - Vooronderzoek Kosten en baten van Arbo-maatregelen, een onderzoek naar de ontwikkeling van een algemene kosten en baten-methodiek, toegepast op de case van het handmatig tillen. Onderzoek uitgevoerd door Nederlands Economisch Instituut (NEI) (Rotterdam, november 1994), 1994-1995; 978; omslag
          - Possibilities for the assessment of dermal exposure limits in the accupational environment. Betreft een onderzoek naar de mogelijkheden ten aanzien van het vaststellen van huidgrenswaarden voor arbeidssituaties. Onderzoek uitgevoerd door Nederlandse Organisatie voor Toegepast Natuurwetenschappelijk Onderzoek (TNO) Voeding (Leiden, 1996), 1994-1996; 979; omslag
            Opdracht is verleend door het Directoraat-Generaal van Arbeid in 1993 en het rapport is in 1996 vastgesteld door de Directie Analyse en Onderzoek
          - Werk- en rusttijden in de gezondheidszorg, evaluatieonderzoek van het Werktijdenbesluit voor Geneeskundigen en Verloskundigen (WBGV) en het Werktijdenbesluit voor Verplegings- of Verzorgingsinrichtingen (WBVV). Onderzoek uitgevoerd door Instituut Voor sociaal-wetenschappelijk beleidsonderzoek en Advies (IVA) (Tilburg, mei 1996), 1994-1996; 980-981; 2 pakken
            - 1994-1995, 980; pak
            - Rapporten met bijlagen 1996, 981; pak
          - Kankerverwekkende en anderszins toxische stoffen in onderzoek. Actualisatie kankerverwekkende stoffen in het kader van arbeidsbeschermingsbeleid voor bescherming tegen ernstige risico's, 1994-2001; 982-1006; 12 omslag en 13 pak
            - De registratieplicht gevaarlijke stoffen geëvalueerd: Een onderzoek naar de effectiviteit van de registratieplicht voor gevaarlijke stoffen en de aanvullende registratieplicht voor kankerverwekkende stoffen als instrument van het arbeidsomstandighedenbeleid. Onderzoek uitgevoerd door Chemiewinkel Onderzoeks- en Adviescentrum Chemie Arbeid en Milieu, Universiteit van Amsterdam ('s-Gravenhage, september 1996) 1994-1996, 982; omslag
            - Classificatie kankerverwekkende stoffen: Rhodium and Compounds. Onderzoek uitgevoerd door Nederlandse Organisatie voor Toegepast Natuurwetenschappelijk Onderzoek (TNO) Voeding, Divisie Arbeidstoxicologie en Voeding (Zeist, 1997) 1995-1997, 983; pak
            - Literatuurstudies ten behoeve van classificatie van stoffen als carcinogeen: Biological effect markers for exposure tot carcinogenic compounds and their relevance for risk assessment. Onderzoek uitgevoerd door Nederlandse Organisatie voor Toegepast Natuurwetenschappelijk Onderzoek (TNO) Voeding (Zeist, januari 1997) 1995-1997, 984; omslag
            - Adviezen van de Gezondheidsraad aan de minister naar aanleiding van het verzoek van de staatssecretaris van Welzijn, Volksgezondheid en Cultuur om gezondheidskundige advieswaarden af te leiden ten behoeve van de bescherming van beroepsmatig aan stoffen blootgestelde personen 1995-1996, 985; pak
            - Adviezen van de Gezondheidsraad aan de minister naar aanleiding van het verzoek van de staatssecretaris van Welzijn, Volksgezondheid en Cultuur om gezondheidskundige advieswaarden af te leiden ten behoeve van de bescherming van beroepsmatig aan stoffen blootgestelde personen 1997-1998, 986; pak
            - Verrichten van literatuurstudies ten behoeve van de gezondheidskundige onderbouwing van grenswaarden, carcinogene eigenschappen van siliciumdioxide (Casnummer 7631-86-9) alsmede het opstellen van korte documenten van diverse stoffen. Onderzoek uitgevoerd door Coronel Instituut 1995-1996, 987; omslag
            - Literatuurstudies ter onderbouwing van grenswaarden. Onderzoek uitgevoerd door Coronel Instituut voor Arbeid, Milieu en Gezondheid (1999); Adviezen Gezondheidsraad 1999, 988; pak
            - Literatuurstudies ter onderbouwing van grenswaarden. Onderzoek uitgevoerd door Coronel Instituut voor Arbeid, Milieu en Gezondheid (1999); Opdrachtverlening en overeenkomst 1999, 989; pak
            - Literatuurstudies ter onderbouwing van grenswaarden. Onderzoek uitgevoerd door Coronel Instituut voor Arbeid, Milieu en Gezondheid (1999); Openbare concept-rapporten van de Commissie Reproductietoxische Stoffen van de Gezondheidsraad 1999, 990; pak
            - Literatuurstudies ter onderbouwing van grenswaarden. Onderzoek uitgevoerd door Coronel Instituut voor Arbeid, Milieu en Gezondheid (1999); Verslagen van vergaderingen en overige van de Commissie Reproductietoxische Stoffen van de Gezondheidsraad 1999, 991; pak
            - Grenswaarden kankerverwekkende stoffen: vaststelling van wettelijke grenswaarden voor genotoxische carcinogene stoffen. Onderzoek uitgevoerd door Nederlandse Organisatie voor Toegepast Natuurwetenschappelijk Onderzoek (TNO) Voeding (Zeist, 2001) 1998, 992; omslag
            - Rapportages van onderzoeken van stoffen met betrekking tot herevaluatie van uit het buitenland overgenomen grenswaarden voor de werkplek, de zogenaamde TLV's (Threshold Limit Values). Onderzoeken uitgevoerd door onder andere Nederlandse Organisatie voor Toegepast Natuurwetenschappelijk Onderzoek (TNO) Voeding te Zeist, Landbouwuniversiteit te Wageningen en Corel Instituut van de Universiteit van Amsterdam, Deel 1 1998, 993; pak
            - Rapportages van onderzoeken van stoffen met betrekking tot herevaluatie van uit het buitenland overgenomen grenswaarden voor de werkplek, de zogenaamde TLV's (Threshold Limit Values). Onderzoeken uitgevoerd door onder andere Nederlandse Organisatie voor Toegepast Natuurwetenschappelijk Onderzoek (TNO) Voeding te Zeist, Landbouwuniversiteit te Wageningen en Corel Instituut van de Universiteit van Amsterdam, Deel 2 1998, 994; pak
            - - Classificatie carcinogene stoffen Trichlomethine hydrochloride, Cyclosporine, Clorozotocin - Korte stoffen, Trichloornaftaleen, Pentachloornaftaleen, Methylacetyleen, Keteen, Dicyaan (oxalonitril), Chloortrifluoride, Boriumtrifluoride, Bornan-2on (kamfer), Perchloormethylmercaptaan, P-tert-butyltolueen, ?-methylstyreen, Ethylformiaat, Osmiumtetraoxide, Diethanolamine, Cyclohexylamine, 1,1,2,2-tetrabroomethaan (CAS reg. nr. 79-27-6), Wolfraam (CAS reg. nr. 7440-33-7) - Reproductietoxische eigenschappen Nitrous oxide (lach gas), Di(2-ethylhexyl)phthalate - Risicoschatting carcinogenen Cisplatine, 4-Chloor-o-fenyleendiamine, Dacarbazine en 2-Nitronaftaleen Onderzoeken uitgevoerd door Nederlandse Organisatie voor Toegepast Natuurwetenschappelijk Onderzoek (TNO) Voeding (mei - november 1999) 1998-2000, 995; pak
            - Classificatie kankerverwekkende stoffen. Onderzoek uitgevoerd door Nederlandse Organisatie voor Toegepast Natuurwetenschappelijk Onderzoek (TNO) Voeding (Zeist, 2001) 1998-2000, 996; omslag
            - Literatuurstudies ter onderbouwing van grenswaarden voor de stoffen foraat, perliet, pyrethrum, methyldemeton, monocrotophos, pentachloorethaan. Onderzoeken uitgevoerd door OpdenKamp Adviesgroep BV in 's-Gravenhage 1999, 997; pak
            - Literatuurstudies ter onderbouwing van grenswaarden voor de stoffen rotenon, sulfurylfluoride, tetramethylthiuramdisulfide en titaandioxide. Onderzoeken uitgevoerd door NOTOX Safety & Environmental Research BV in 's-Hertogenbosch 1999, 998; pak
            - Bromochloromethane (CAS reg. nr. 74-97-5), Cyanamide (CAS reg. nr. 420-04-2) en Calcium cyanamide (CAS reg, nr. 156-62-7). Onderzoek uitgevoerd door Landbouwuniversiteit Wageningen (augustus 2000) 1999-2000, 999; omslag
            - Furfuryl alcohol. Onderzoek uitgevoerd door Coronel Institute (Amsterdam, juli 2000) 1999-2000, 1000; omslag
            - Pyrocatechol (DTV 2000/5359), Iodoform (DTV 20005358), n-Butyl glycidyl (DTV 2000/5357), vincristine sulphate (DTV 2000/5469), vinblastine, ifosfamide en isophospamide. Onderzoek uitgevoerd door Nederlandse Organisatie voor Toegepast Natuurwetenschappelijk Onderzoek (TNO) Chemie en Voeding (juli - september 2000) 1999-2001, 1001; pak
            - Risicoschatting van kankerverwekkende stoffen: mitomycine C, stikstof mosterd en bleomycine. Onderzoek uitgevoerd door Nederlandse Organisatie voor Toegepast Natuurwetenschappelijk Onderzoek (TNO) Voeding (Zeist, oktober 2000) 1999-2001, 1002; omslag
            - Chlorine, an update. Onderzoek uitgevoerd door Coronel Instituut (Amsterdam, juli 2000) 2000, 1003; omslag
            - Korte stoffen: 2,6-DI-tert-4-Methylphenopl (CAS reg. nr. 128-37-0). Onderzoek uitgevoerd door Landbouwuniversiteit Wageningen (Wageningen, januari 2000) 2000, 1004; omslag
            - Korte stoffen: 2-Butenal (Crotonaldehyde) (CAS reg. nr. 4170-30-3), P-toluidine, Zirconium en verbindingen (CAS reg. nr. 7440-67-7), Clycerol trinitrate (nitroglycerine) (CAS reg. nr. 55-63-0). Onderzoek uitgevoerd door de Nederlandse Organisatie voor Toegepast Natuurwetenschappelijk Onderzoek (TNO) Voeding (Zeist, maart 2000) 2000, 1005; omslag
            - Sulphur dioxide en Nitrogen dioxide. Onderzoek uitgevoerd door Coronel Institute (Amsterdam, februari 2000) 2000, 1006; omslag
          - ARBO-voorlichting de aanvullende voorlichting op de beleidsregels, onderzoek naar de vermarkting van arbo-voorlichting. Onderzoek uitgevoerd door Beleidsonderzoek & -Advies bv (B&A ('s-Gravenhage, september 1995)), 1007; pak
          - Arbo-infrastructuur en concurrentievermogen, rapportage van een internationaal onderzoek over de arboregelgeving en -organisatie, werkgeversbeleid en effecten. Onderzoek uitgevoerd door Arbeid en Sociale zekerheid toegepaste research en informatie (AStri) en het Nederlands Economisch Instituut (NEI) (Leiden, mei 1996), 1995-1996; 1008; pak
          - Kosten en baten van til-maatregelen, een onderzoek naar kosten en baten voor bedrijven van maatregelen gericht op reductie van risicovol handmatig tillen op het werk. Onderzoek uitgevoerd door Nederlands Economisch Instituut (NEI) (Rotterdam, november 1995), 1995-1996; 1009; pak
          - Laserveiligheid (tweede deel): Stralingsrisico's bij het lassen met hoog-vermogen lasers. Onderzoek uitgevoerd door Universiteit van Amsterdam Faculteit der Geneeskunde (Amsterdam, november 1996), 1995-1996; 1010; omslag
          - Literatuurstudies Gezondheidskunde onderbouwing van grenswaarden, foprmaldehyde (Casnr. 50-00-0), mangaan(Casnr. 7439-96-5), arseenverbindingen (anorg), piperdine (Casnr. 110-89-4), armide vezels, mangaan, pentaerythritol, diphenylamine en ß-chloroprene. Onderzoeken uitgevoerd door Coronel Laboratorium, Nederlandse Organisatie voor Toegepast Natuurwetenschappelijk Onderzoek (TNO) Voeding en Landbouw Universiteit Wageningen (1996), 1995-1996; 1011; pak
          - Risicoschatting genotoxische carcinogenen (kankerverwekkende stoffen), rapporten van diverse stoffen. Onderzoek uitgevoerd door Nederlandse Organisatie voor Toegepast Natuurwetenschappelijk Onderzoek (TNO) Voeding (Zeist, 1996), 1995-1996; 1012; pak
          - Tussen droom en daad staan wetten in den weg en praktische bezwaren, onderzoek naar de wijze waarop werknemers hun deeltijdwens en/of wens tot calamiteiten verlof realiseren en de belemmeringen daarbij. Onderzoek uitgevoerd door Research voor Beleid BV (Leiden, mei 1996), 1995-1996; 1013; pak
          - Werktijden bekeken een evaluatie-onderzoek naar de voorlichtingscampagne arbeidstijdenwet. Onderzoek uitgevoerd door Research voor Beleid BV (Leiden, september 1996), 1995-1996; 1014; pak
          - Evaluatieonderzoek Arbowet in het vervoer:Inzicht in het toezicht. Onderzoek uitgevoerd door Bureau Bartels BV (Assen/Utrecht, 11 april 1997), 1995-1997; 1015; pak
          - Classification of the chemicals following the EC 7th Amendment: toxic to reproduction Halothane. Opdracht uitgevoerd door Nederlandse Organisatie voor Toegepast Natuurwetenschappelijk Onderzoek (TNO) Voeding (Zeist, mei 1998), alsmede TNO-rapporten V94.681/001 - V94.681/013 gedateerd 1995, 1995-1998; 1016; omslag
          - Preventie van Seksueel Geweld, 1995-1998; 1017-1021; 4 pakken en 1 omslag
            - Effecten van de campagne Preventie Seksueel Geweld: Rapportage effect- en bereikcijfers Campagne Preventie Seksueel Geweld 1990-1994. Onderzoek uitgevoerd door Bureau Sonneveldt en Consultants (Amsterdam, 12 mei 1995) 1995, 1017; pak
            - Effecten van de meerjarige campagne: Seks is natuurlijk maar nooit vanzelfsprekend. Onderzoek uitgevoerd door Landbouwuniversiteit Wageningen, Vakgroep Voorlichtingskunde (Wageningen, 24 september 1996); Opdrachtverlening en overige 1995-1996, 1018; pak
            - Effecten van de meerjarige campagne: Seks is natuurlijk maar nooit vanzelfsprekend. Onderzoek uitgevoerd door Landbouwuniversiteit Wageningen, Vakgroep Voorlichtingskunde (Wageningen, 24 september 1996); Afronding opdracht 1996, 1019; pak
            - Evaluatie meerjarige massamediale campagne Preventie Seksueel Geweld. Onderzoek uitgevoerd door NSS Marktonderzoek BV ('s-Gravenhage, februari 1996) 1995-1996, 1020; pak
            - Good Practices. Onderzoek uitgevoerd door Nederlands centrum sekse-specifieke zorgvernieuwing en bestrijding seksueel geweld (TransAct) (Utrecht, 4 december 1997) 1997-1998, 1021; omslag
              Het onderzoek naar good practices is op het vlak van bestrijding van geweld tegen vrouwen
          - Reproductie-toxische stoffen bij ziekenhuispersoneel. Onderzoek uitgevoerd door de Katholieke Universiteit Nijmegen (Nijmegen, juli 1998), 1995-1998; 1022-1023; 2 pakken
            - 1995-1998, 1022; pak
            - 1998, 1023; pak
          - Stukken betreffende de voorbereiding en vaststelling van doelfinancieringsprojecten over de jaren 1996 - 2000 inzake arbeidsveiligheid. Onderzoeken uit te voeren door Nederlandse Organisatie voor Toegepast Natuurwetenschappelijk Onderzoek (TNO) Milieu, Energie en Procesinnovatie, met onderzoeksrapporten, 1995-1999; 1024-1026; 3 pakken
            - 1995-1996, 1024; pak
            - 1997-1999, 1025; pak
            - Begeleidingscommissie 1995-1996, 1026; pak
          - Health risk assessment and derivation of reference cancer risk levels for N-nitrosamines in workplace atmospheres. Onderzoek uitgevoerd door Nederlandse Organisatie voor Toegepast Natuurwetenschappelijk Onderzoek (TNO) Voeding (Zeist, 6 mei 1999), 1995-2000; 1027; omslag
          - Longitudinale gegevensverzameling ten aanzien van Bewegingsapparaat Problematiek. Onderzoeken uitgevoerd door Nederlandse Organisatie voor Toegepast Natuurwetenschappelijk Onderzoek (TNO) Preventie & Gezondheid en Arbeid (Hoofddorp, 1999), 1995-2000; 1028-1032; 5 pakken
            - 1995-1997, 1028; pak
            - 1995-1999, 1029; pak
            - 1998-1999, 1030; pak
            - 1999, 1031; pak
            - 1999-2000, 1032; pak
          - Onderzoeken in het kader van de Wet Milieugevaarlijke Stoffen-Instrumentenontwikkeling en Doelfinanciering Arbeidsmilieu uitgevoerd door Nederlandse Organisatie Toegepast Natuurwetenschappelijk Onderzoek (TNO) - Arbeidsmilieu en Voeding, 1995-2001; 1033-1042; 9 pakken en 1 omslag
            - Lacuneproject 1996: Onderzoek ter onderbouwing van de arbeidstoxicologische beoordeling van bestrijdingsmiddelen (invulling van het lacuneproject bestrijdingsmiddelen 1995) 1995-1996, 1033; pak
            - Lacuneproject 1997, 1998: Onderbouwing van het arbeidstoxicologische beoordeling van bestrijdingsmiddelen; Opdrachtverlening 1996-1997, 1034; pak
            - Lacuneproject 1997, 1998: Onderbouwing van het arbeidstoxicologische beoordeling van bestrijdingsmiddelen; Opdrachtverlening 1998, 1035; pak
            - Lacuneproject 1997, 1998: Onderbouwing van het arbeidstoxicologische beoordeling van bestrijdingsmiddelen; Rapporten 1997-1999, 1036; pak
            - Lacuneproject 1997, 1998: Onderbouwing van het arbeidstoxicologische beoordeling van bestrijdingsmiddelen; Rapporten 1998-1999, 1037; pak
            - Lacuneproject 1997, 1998: Onderbouwing van het arbeidstoxicologische beoordeling van bestrijdingsmiddelen; Rapporten 1998-2000, 1038; pak
            - Lacuneproject 1999: Blootstellingsonderzoek met biociden; Opdrachtverlening en overige 1999, 1039; omslag
            - Lacuneproject 1999: Blootstellingsonderzoek met biociden; Rapporten 1999-2000, 1040; pak
            - Lacuneproject 1999: Blootstellingsonderzoek met biociden; Rapporten 2001, 1041; pak
            - Lacuneproject 2000: Modelleren en verzamelen van blootstellingsgegevens 2000-2001, 1042; pak
          - WMS (Wet Milieugevaarlijke Stoffen)-Instrumentenontwikkeling, 1995-1997; 1043-1045; 3 pakken
            - WMS instrumentontwikkelingsproject 1995 1995-1996, 1043; pak
            - Verschillende onderdelen van het project ter ontwikkeling van WMS-instrumenten; Opdrachtverlening en overige 1996-1997, 1044; pak
            - Verschillende onderdelen van het project ter ontwikkeling van WMS-instrumenten; Rapporten 1996-1997, 1045; pak
          - Wet Milieugevaarlijke Stoffen (WMS) instrumentontwikkelingsproject 1999, 1996-2001; 1046-1053; 7 pakken en 1 omslag
            - 1996-1997, 1046; pak
            - 1998-1999, 1047; pak
            - 1998, 1048; pak
            - 1999, 1049; pak
            - 1999-2000, deel 1, 1050; pak
            - 1999-2000, deel 2, 1051; pak
            - 2000-2001, 1052; pak
            - 2001, 1053; omslag
          - WMS instrumentontwikkelingsproject 1998, 1997-2000; 1054-1055; 2 pakken
            - Opdrachtverlening en overige 1997-1998, 1054; pak
            - Rapporten 1998-2000, 1055; pak
          - Onderzoeksplannen en eindrapporten die in het kader van de Nederlandse Organisatie voor Toegepast Wetenschappelijk Onderzoek (TNO) - Doelfinanciering Arbeidsmilieu is uitgevoerd door TNO Voeding, 1996-1998; 1056-1063; 8 pakken
            - 1996-1997, deel 1, 1056; pak
            - 1996-1997, deel 2, 1057; pak
            - 1997, deel 1, 1058; pak
            - 1997, deel 2, 1059; pak
            - 1997-1998, 1060; pak
            - Tertaalverslagen van het Doelfinancieringsprogramma Arbeidsmilieu van 1996, 1997 en 1998 1996-1998, 1061; pak
            - Doelfinanciering 1998 1997-1998, 1062; pak
            - Doelfinanciering 1998 1998, 1063; pak
          - Onderzoek Toegepast Wetenschappelijk Onderzoek (TNO) Arbeidsmilieu, rapporten van onderzoeksprojecten uitgevoerd in het kader van Nederlandse Organisatie voor Toegepast Natuurwetenschappelijk Onderzoek (TNO)-Doelfinancieringsprogramma, programma Arbeidsmilieu, 1998-1999; 1064-1070; 7 pakken
            - 1998, deel 1, 1064; pak
            - 1998, deel 2, 1065; pak
            - 1998, deel 3, 1066; pak
            - 1998-1999, deel 1, 1067; pak
            - 1998-1999, deel 2, 1068; pak
            - 1998-1999, deel 3, 1069; pak
            - 1999, 1070; pak
          - Doelfinancieringprogramma SZW 1999-2002, deelprogramma Arbeidsmilieu. Onderzoeken uit te voeren door Nederlandse Organisatie voor Toegepast Natuurwetenschappelijk Onderzoek (TNO), 1998-2001; 1071-1079; 6 pakken en 3 omslagen
            - In- en uitgaande stukken ten behoeve van de Programmacommissie Arbeidsmilieu, algemeen 1998, 1071; pak
            - In- en uitgaande stukken ten behoeve van de Programmacommissie Arbeidsmilieu, algemeen 1999 - 2000 jan. - okt., 1072; pak